【裁判字號】    92,訴,564
【裁判日期】    921127
【裁判案由】    違反毒品危害防制條例
【裁判全文】
臺灣新竹地方法院刑事判決                          九十二年度訴字第五六四號
    公  訴  人  臺灣新竹地方法院檢察署檢察官
    被      告  乙○○
右列被告因違反毒品危害防制條例案件，經檢察官聲請簡易判決處刑，（九十二年度
毒偵字第六一九號），本院認不得適用簡易程序，改依通常程序審理，並經裁定行簡
式審判程序，判決如左：
    主  文
乙○○連續施用第一級毒品，處有期徒刑捌月，扣案之第一級毒品海洛因陸包（合計
淨重肆點陸參公克，包裝重壹點參玖公克），均沒收銷燬之，夾鍊袋肆個、紙板鏟子
壹個、塑膠扣袋壹個，均沒收之；又連續施用第二級毒品安非他命，處有期徒刑伍月
，扣案之第二級毒品安非他命參包（合計毛重壹點伍公克），均沒收銷燬之，夾鍊袋
肆個、紙板鏟子壹個、塑膠扣袋壹個，均沒收之；應執行有期徒刑壹年，扣案之第一
級毒品海洛因陸包（合計淨重肆點陸參公克，包裝重壹點參玖公克）、第二級毒品安
非他命參包（合計毛重壹點伍公克），均沒收銷燬之，夾鍊袋肆個、紙板鏟子壹個、
塑膠扣袋壹個，均沒收之。
    事  實
一、乙○○前分別因施用毒品案件，經依本院八十八年度毒聲字第二二三號、九十一
    年度毒聲字第四二九號裁定送觀察、勒戒後，均認無繼續施用毒品之傾向，業經
    臺灣新竹地方法院檢察署檢察官於八十八年二月二十五日、九十一年八月三十日
    ，分別以八十八年度偵字第一二九○號、九十一年度毒偵字第一○五六號、九十
    一年度毒偵緝字第一一二號為不起訴處分確定。詎不知悔改，基於施用第一級毒
    品海洛因之概括犯意，自九十一年五月二日起至九十二年五月十二日中午不詳時
    間止，連續在新竹市○○路八十六號住處，以針筒注射之方式施用第一級毒品海
    洛因多次。又行起意，另基於施用第二級毒品安非他命之概括犯意，自九十一年
    八月三十一日起（起訴書誤載為自九十一年五月二日起，業據公訴人當庭更正）
    至九十二年五月十二日中午不詳時間止，連續在新竹市○○路八十六號住處，以
    將第二級毒品安非他命置於玻璃球內燒烤吸食煙霧之方式，施用第二級毒品安非
    他命多次，嗣於九十二年五月十二日十五時許，在新竹市○○路七七號前為警查
    獲，並扣得第一級毒品海洛因六包（合計淨重四點六三公克，包裝重一點三九公
    克）、第二級毒品安非他命三包（毛重一點五公克）、夾鍊袋四個、紙板鏟子一
    個、塑膠扣袋一個等物，及採尿檢驗始悉上情。
二、案經新竹市警察局移送臺灣新竹地方法院檢察署檢察官偵查起訴。
    理  由
一、本件被告乙○○所犯違反毒品危害防制條例罪，均非死刑、無期徒刑、最輕本刑
    為三年以上有期徒刑之罪，或高等法院管轄第一審之案件，被告於本院審判程序
    進行中，就被訴事實為有罪之陳述，經本院合議庭認合於新修正刑事訴訟法第二
    百七十三條之一之規定，裁定進行簡式審判程序，均合先敘明。
二、訊據被告乙○○對於右揭時地連續多次施用第一級毒品海洛因，及第二級毒品安
    非他命之事實，於偵查及本院審理時坦承不諱（偵卷第四一頁、本院卷第二一頁
    、第二七頁），且查：
(一)、並有第一級毒品海洛因六包（合計淨重四點六三公克，包裝重一點三九公克）、
    第二級毒品安非他命三包（毛重一點五公克）、夾鍊袋四個、紙板鏟子一個、塑
    膠扣袋一個扣案可資佐證，而被告經查獲之物品，經送法務部調查局鑑定，結果
    確認係第一級毒品海洛因，亦有法務部調查局九十二年六月二十七日調科第00
    0000000號鑑定通知書乙份（本院三九七號卷第十八頁）在卷可稽，足證
    被告自白查獲物品為第一級毒品海洛因，確與事實相符。
(二)、被告於九十二年五月十二日為警查獲時所採尿液，經送檢驗結果確呈嗎啡及甲基
    安非他命陽性反應，此有新竹市衛生局九十二年五月十三日衛檢字第五三四九號
    不法藥物尿液初步篩檢報告書乙份（偵卷第三五頁）附卷可憑，足徵被告自白非
    法施用第一級毒品海洛因，與第二級毒品安非他命應與事實相符。
(三)、再被告前因施用毒品案件，經依本院八十八年度毒聲字第二二三號、九十一年度
    毒聲字第四二九號裁定送觀察、勒戒後，均認無繼續施用毒品之傾向，業經臺灣
    新竹地方法院檢察署檢察官於八十八年二月二十五日、九十一年八月三十日，分
    別以八十八年度偵字第一二九○號、九十一年度毒偵字第一○五六號、九十一年
    度毒偵緝字第一一二號為不起訴處分確定等情，有臺灣新竹地方法院檢察署檢察
    官八十八年度偵字第一二九○號、九十一年度毒偵字第一○五六號、九十一年度
    毒偵緝字第一一二號處分書、臺灣高等法院被告全國前案紀錄表及臺灣新竹地方
    法院檢察署刑案資料查註紀錄表各乙份附卷可證。
(四)、綜上，本件事證明確，被告三犯施用毒品之犯行堪予認定，應依法論科。
三、核被告所為係分別違反毒品危害防制條例第十條第一項之施用第一級毒品罪及同
    條第二項之施用第二級毒品罪。其分別持有第一級毒品、第二級毒品之低度行為
    ，應為施用第一級毒品、第二級毒品之高度行為所吸收，不另論罪。又被告先後
    分別多次施用第一級毒品及多次施用第二級毒品，時間緊接，所犯之罪名及犯罪
    構成要件均相同，顯均係基於概括犯意反覆為之，均為連續犯，應均依刑法第五
    十六條之規定，分別以一罪論，並均加重其刑。被告所犯之前開二罪之施用方式
    顯不相同，可見被告所為二罪間之犯意各別、行為互異，應分論併罰。爰審酌被
    告已有違反毒品危害防制條例之前科，仍無視法令之禁止，前已因施用毒品案件
    ，經施以觀察勒戒仍無法使其戒斷毒癮，又再度施用足以導致精神障礙及生命危
    險之成癮性毒品，足見其缺乏拒用毒品之決心及悔改之意，兼以施用毒品危害施
    用者之神經中樞，使施用者產生幻聽及幻想之症狀，不僅對施用者之健康產生不
    良之影響，同時因幻聽及幻想結果亦可能使施用者對周遭之人施暴，對公共秩序
    產生危害，及其施用次數，犯後於偵查及本院審理時坦承犯行之態度等一切情狀
    ，分別量處如主文所示之刑，並定其應執行之刑。
四、扣案之第一級毒品海洛因六包（合計淨重四點六三公克，包裝重一點三九公克）
    、第二級毒品安非他命三包（毛重一點五公克）均屬違禁物，不問屬於被告與否
    ，均應依毒品危害防制條例第十八條第一項前段之規定，沒收銷燬之；又扣案之
    夾鍊袋四個、紙板鏟子一個、塑膠扣袋一個，為被告所有供施用第一級毒品海洛
    因及第二級毒品安非他命之用，亦據被告於本院審理中坦認不諱（本院五六四號
    卷第二八頁），從而，扣案之夾鍊袋四個、紙板鏟子一個、塑膠扣袋一個，均應
    依刑法第三十八條第一項第二款，宣告沒收。
五、據上論斷，應依刑事訴訟法第四百五十二條、第二百七十三條之一第一項、第二
    百九十九條第一項前段，毒品危害防制條例第十條第一項、第二項、第十八條第
    一項前段，刑法第十一條前段、第五十六條、第五十一條第五款、第三十八條第
    一項第二款，判決如主文。
本案經檢察官甲○○到庭執行職務。
中      華      民      國    九十二    年     十一     月    二十七    日
                              臺灣新竹地方法院刑事第二庭
                                法  官   楊數盈
右正本證明與原本無異。
如不服本判決，應於判決送達後十日內向本院提出上訴狀（應附繕本）。
                                    書記官   沈藝珠
中      華      民      國    九十二    年     十一     月    二十七    日
附錄本案論罪科刑法條全文：
毒品危害防制條例第十條第一項：
施用第一級毒品者，處六月以上五年以下有期徒刑。
毒品危害防制條例第十條第二項：
施用第二級毒品者，處三年以下有期徒刑。


司法院資訊處製作；財團法人民間司法改革基金會備份。
